臺灣臺南地方法院刑事判決
110年度交簡上字第92號
上  訴  人  
即  被  告  黃士剛



上列上訴人即被告因公共危險案件，不服本院110年度交簡字第1
064號中華民國110年4月21日第一審簡易判決（聲請簡易判決處
刑書案號：110年度速偵字第402號），提起上訴，本院管轄之第
二審合議庭判決如下：
    主  文
上訴駁回。    
    事實及理由
一、本案經本院審理結果，認第一審判決以被告黃士剛於民國11
    0年3月18日3時許起至4時許止，在臺南市○○區○○路00號之「
    GO BAR」酒吧飲用酒類，酒後吐氣所含酒精濃度已達每公升
    0.25毫克以上，仍基於酒後駕駛動力交通工具之犯意，於同
    日5時許自上址騎乘車牌000-0000號普通重型機車離去，嗣
    行經臺南市中西區公園路與成功路交岔路口，因行駛禁行機
    慢車車道為警攔查，並為警發現其身上帶有酒味，於同日5
    時6分，測得其吐氣所含酒精濃度達每公升0.49毫克等情事
    證明確，對被告論以刑法第185條之3第1項第1款之駕駛動力
    交通工具而吐氣所含酒精濃度達每公升零點二五毫克以上之
    罪，並審酌其一切犯罪情狀，判處被告有期徒刑3月，如易
    科罰金，以新臺幣（下同）1千元折算1日。經核其認事用法
    並無違誤，量刑亦屬妥適，應予維持，且除證據部分，應補
    充：被告於本院審理中之自白（見本院卷第83、87頁）外，
    餘均引用第一審判決書記載之事實、證據及理由（如附件）
    。
二、被告上訴意旨略以：被告這半年是領失業補助及兼職教英文
    方足以扶養雙親，若是無法繳納罰金須入獄服刑，被告雙親
    將無人扶養及照顧，為此提起上訴，請求撤銷原判決，從輕
    發落等語。惟按刑之量定係法院就繫屬個案犯罪之整體評價
    ，為事實審法院得依職權自由裁量之事項，量刑判斷當否之
    準據，應就判決之整體觀察為綜合考量，苟已斟酌刑法第57
    條各款所列情狀，於法定刑度內量處被告罪刑；除有逾越該
    罪法定刑或法定要件，或未能符合法規範體系及目的，或未
    遵守一般經驗及論理法則，或顯然逾越裁量，或濫用裁量等
    違法情事以外，自不得任意指摘其量刑違法或不當（參照最
    高法院80年台非字第473號、75年台上字第7033號、72年台
    上字第6696號、72年台上字第3647號判例）。查原判決就量
    刑部分，係審酌被告呼氣酒精濃度數值、酒後騎乘機車對交
    通安全之影響程度、幸未肇事、前已曾因酒醉駕車獲緩起訴
    之寬典，本次猶然再犯，顯見其忽視酒醉駕車對用路大眾交
    通安全之威脅、犯罪後於警詢、偵查中坦承酒後駕車之態度
    ，兼衡其品行、智識程度、家庭、經濟狀況等一切情狀，量
    處被告有期徒刑3月，並諭知易科罰金之折算標準。已說明
    如何依刑法第57條之規定審酌被告犯罪之一切情狀，於法定
    刑內量處適當之刑之理由綦詳，既未逾越法定刑度，亦與罪
    刑相當原則、比例原則、公平原則無違，依上開最高法院裁
    判意旨，自無違法或不當可言。被告前揭上訴指摘，為其對
    刑度之主觀期盼，尚不足據為原判決量刑不當之事由，要係
    任憑己見之陳詞，其上訴為無理由，應予駁回。
三、據上論斷，應依刑事訴訟法第455條之1第1項、第3項、第37
    3條、第368條，判決如主文。
本案經檢察官蔡佳蒨聲請以簡易判決處刑，檢察官洪欣昇到庭執
行職務。
中　　華　　民　　國　　110 　年　　7 　　月　　29　　日
                  刑事第五庭  審判長 法　官  蔡奇秀
                                     法　官  林岳葳
                                     法　官  林欣玲
以上正本證明與原本無異。
本件不得上訴。
　　 　　　　　　　　　　　　　　　　書記官　莊文茹
中　　華　　民　　國　　110 　年　　7 　　月　　29　　日
附錄本案論罪科刑法條：
中華民國刑法第185條之3第1項
駕駛動力交通工具而有下列情形之一者，處2年以下有期徒刑，
得併科20萬元以下罰金：
一、吐氣所含酒精濃度達每公升零點二五毫克或血液中酒精濃度
    達百分之零點零五以上。
二、有前款以外之其他情事足認服用酒類或其他相類之物，致不
    能安全駕駛。
三、服用毒品、麻醉藥品或其他相類之物，致不能安全駕駛。

【附件】
臺灣臺南地方法院刑事簡易判決　
110年度交簡字第1064號
聲　請　人　臺灣臺南地方檢察署檢察官
被　　　告　黃士剛　男　(民國00年0月00日生)
　　　　　　　　　　身分證統一編號：Z000000000號
　　　　　　　　　　住○○市○區○○○路0段000巷00號12樓
　　　　　　　　　　之2
上列被告因公共危險案件，經檢察官聲請以簡易判決處刑（110
年度速偵字第402號），本院判決如下：
    主     文
黃士剛犯駕駛動力交通工具而吐氣所含酒精濃度達每公升零點二
五毫克以上之罪，處有期徒刑參月，如易科罰金，以新臺幣壹仟
元折算壹日。
    事實及理由
一、本件犯罪事實及證據均引用檢察官聲請簡易判決處刑書之記
    載（如附件）。
二、核被告所為係犯刑法第185 條之3 第1 項第1 款駕駛動力交
    通工具而吐氣所含酒精濃度達每公升0.25毫克以上之罪。茲
    審酌被告呼氣酒精濃度數值、酒後騎乘機車對交通安全之影
    響程度、幸未肇事、前已曾因酒醉駕車獲緩起訴之寬典，本
    次猶然再犯，顯見其忽視酒醉駕車對用路大眾交通安全之威
    脅、犯罪後於警詢、偵查中坦承酒後駕車之態度，兼衡其品
    行、智識程度、家庭、經濟狀況等一切情狀，量處如主文所
    示之刑，並諭知易科罰金之折算標準，以資懲儆。
三、依刑事訴訟法第449條第1項前段、第454條第2項，刑法第18
    5條之3第1項第1款、第41條第1項前段，刑法施行法第1條之
    1，逕以簡易判決處如主文所示之刑。
四、如不服本判決，得於判決書送達之日起20日內，以書狀敘述
    理由，向本院提出上訴。
中　　華　　民　　國　　110 　年　　4 　　月　　21　　日
                  刑事第八庭  法  官  卓穎毓
以上正本證明與原本無異。
                              書記官  吳采蓉
中　　華　　民　　國　　110 　年　　4 　　月　　21　　日
附錄論罪科刑法條：
中華民國刑法第185條之3
駕駛動力交通工具而有下列情形之一者，處 2 年以下有期徒刑
，得併科 20 萬元以下罰金：
一、吐氣所含酒精濃度達每公升零點二五毫克或血液中酒精濃度
    達百分之零點零五以上。
二、有前款以外之其他情事足認服用酒類或其他相類之物，致不
    能安全駕駛。
三、服用毒品、麻醉藥品或其他相類之物，致不能安全駕駛。
因而致人於死者，處3年以上10年以下有期徒刑；致重傷者，處1
年以上7年以下有期徒刑。
曾犯本條或陸海空軍刑法第54條之罪，經有罪判決確定或經緩起
訴處分確定，於五年內再犯第1項之罪因而致人於死者，處無期
徒刑或5年以上有期徒刑；致重傷者，處3年以上10年以下有期徒
刑。　　　　
　　　　　　　
附件：
臺灣臺南地方檢察署檢察官聲請簡易判決處刑書　
                                    110年度速偵字第402號
　　被　　　告　黃士剛　男　37歲（民國00年0月00日生）
　　　　　　　　　　　　住○○市○區○○○路0段000巷00號
　　　　　　　　　　　　12樓之2
　　　　　　　　　　　　國民身分證統一編號：Z000000000號
上列被告因公共危險案件，業經偵查終結，認為宜以簡易判決處
刑，茲將犯罪事實及證據並所犯法條分敘如下：　
　　　　犯罪事實
一、黃士剛明知吐氣所含酒精濃度達每公升0.25毫克以上，不得
    駕駛動力交通工具，仍於民國110年3月18日3時許起至4時許
    止，在臺南市○○區○○路00號之「GO BAR」酒吧飲用酒類，酒
    後吐氣所含酒精濃度已達每公升0.25毫克以上，仍基於酒後
    駕駛動力交通工具之犯意，於同日5時許自上址騎乘車牌號
    碼000-0000號普通重型機車離去。嗣於行經臺南市中西區公
    園路與成功路交岔路口，因行駛禁行機慢車車道為警攔查，
    並為警發現其身上帶有酒味，於同日5時6分，測得其吐氣所
    含酒精濃度達每公升0.49毫克。
二、案經臺南市政府警察局第二分局報告偵辦。
　　　　證據並所犯法條
一、上揭犯罪事實，業據被告黃士剛於警詢及偵訊時坦承不諱，
    復有臺南市政府警察局道路交通事故當事人酒精測定紀錄表
    、財團法人台灣電子檢驗中心呼氣酒精測試器檢定合格證書
    、臺南市政府警察局舉發違反道路交通管理事件通知單影本
    及車輛詳細資料報表在卷可稽，堪認被告上開任意性自白與
    事實相符，應可採信，被告犯嫌洵堪認定。
二、核被告所為，係犯刑法第185條之3第1項第1款吐氣所含酒精
    濃度達每公升0.25毫克以上而駕駛動力交通工具罪嫌。
三、依刑事訴訟法第451條第1項聲請逕以簡易判決處刑。
　　此　　致
臺灣臺南地方法院
中　　華　　民　　國　 110　　年　　 3 　 月　　26　　日
　　　　　　　　　　　　　　　檢察官  蔡  佳  蒨 
本件證明與原本無異
中　　華　　民　　國   110    年    3     月    31    日
　　　　　　　　　　　　　　　書記官  陳  柏  軒